Inventaris van het archief van de Stichting Stimuleringsfonds Nederlandse Culturele Omroepproducties (Mediafonds)
Nationaal Archief, Den Haag
- Stukken betreffende bijzondere onderwerpen, 2.
  - Verstrekken van financiële bijdragen, 2.6.
    - Verstrekken van financiële bijdragen aan de publieke omroeporganisatie en derden, 2.6.1.
      - Subsidie-aanvragen van 2000, geordend op aanvraagnummer, 2.6.1.14.
        - Toewijzen van subsidie aan de NPS voor het verstrekken, uitvoeren en registreren van een compositieopdracht van Erik Vloeimans in het kader van de Marathon ( C0186), 2000-2002; 3209; 1 omslag
          Ook In 1999 werd productiesubsidie toegewezen
        - Toewijzen van subsidie aan de NCRV voor het produceren van een documentairereeks met de titel “De tijd op je hielen” ( C0187-op), 2000-2001; 3210; 1 omslag
        - Toewijzen van subsidie aan de NPS voor het produceren van de documentaire “Het grootste van het grootste” ( C0188), 2000-2003; 3211; 1 omslag
          In 1999 is ontwikkelingssubsidie toegewezen, eerder In 2000 is een aanvraag om productiesubsidie afgewezen
        - Afwijzen van de aanvraag van de NPS om subsidie voor het produceren van de documentaire “Laatste processie” ( C0189), 2000; 3212; 1 omslag
        - Afwijzen van de aanvraag van de NPS om subsidie voor het produceren van de documentaire “Rosa la Roso” ( C0190), 2000; 3213; 1 omslag
        - Afwijzen van de aanvraag van de NPS om subsidie voor het produceren van de documentaire “Bekentenissen aan het landschap” ( C0191), 2000; 3214; 1 omslag
        - Afwijzen van de aanvraag van de NPS om subsidie voor het produceren van een documentaireserie met de titel “Holland danst” ( C0192), 2000; 3215; 1 omslag
        - Toewijzen van subsidie aan Niek Koppen, Jan de Ruiter en Renée van der Grinten B.V. voor het ontwikkelen van een scenario voor de documentaire “Ramses Shaffy” ( C0193-o), 2000-2003; 3216; 1 omslag
        - Toewijzen van subsidie aan Zeppers Film & TV voor het ontwikkelen van een scenario voor de documentaire “Alias Kurban Sa´d” ( C0194-o), 2000-2003; 3217; 1 omslag
        - Toewijzen van subsidie aan Ryninks Film B.V. voor het ontwikkelen van een scenario voor de documentaire “De palio van Siena” ( C0195-o), 2000-2002; 3218; 1 omslag
        - Afwijzen van de aanvraag van Ryninks Film B.V. om subsidie voor het ontwikkelen van een scenario voor de documentaire “Bloed van de Potentaat” ( C0196-o), 2000; 3219; 1 omslag
        - Afwijzen van de aanvraag van de VPRO om subsidie voor het produceren van de documentaire “Cine Ambulante” ( C0197), 2000; 3220; 1 omslag
        - Afwijzen van de aanvraag van HUMAN om subsidie voor het produceren van een documentair portret “Roes” ( C0198), 2000; 3221; 1 omslag
          In 1999 is er is ontwikkelingssubsidie toegewezen, eerder In 2000 is een aanvraag voor is een aanvraag om productiesubsidie afgewezen
        - Afwijzen van de aanvraag van de VARA om subsidie voor het produceren van een single play “Lucht” ( C0199), 2000; 3222; 1 omslag
          In 1998 is er is ontwikkelingssubsidie toegewezen, eerder In 2000 is een aanvraag voor is een aanvraag om productiesubsidie afgewezen. Wel werd er nogmaals is ontwikkelingssubsidie toegewezen
        - Afwijzen van de aanvraag van de VARA om subsidie voor het produceren van een single play “The American Dream in ( C0200), 2000; 3223; 1 omslag
          In 1999 is er is ontwikkelingssubsidie toegewezen
        - Toewijzen van subsidie aan de VPRO voor het ontwikkelen van acht scenario's voor een jeugddramaserie met de titel “Voor altijd samen” ( C0201-o), 2000-2002; 3224; 1 omslag
        - Afwijzen van de aanvraag van de NCRV om subsidie voor het produceren van de miniserie “De Tweeling” ( C0202), 2000; 3225; 1 omslag
          In 1998 is ontwikkelingssubsidie toegewezen, in 1999 werd een verzoek voor is een aanvraag om productiesubsidie afgewezen. Wel werd er herschrijfsubsidie toegewezen
        - Toewijzen van subsidie aan de VPRO voor het ontwikkelen van een scenario voor de documentaire “Legio Patria Nostra” ( C0203-o), 2000-2001; 3226; 1 omslag
        - Toewijzen van subsidie aan de VPRO voor het produceren van de vierdelige jeugdserie “Japanse Sprookjes” ( C0204), 2000-2002; 3227; 1 omslag
        - Toewijzen van subsidie aan de VPRO voor het ontwikkelen van een scenario voor de single play “Vaas” ( C0205-o), 2000-2001; 3228; 1 omslag
        - Afwijzen van de aanvraag van de VPRO om subsidie voor het produceren van de documentaire “Grote Frits” ( C0206), 2000; 3229; 1 omslag
        - Toewijzen van subsidie aan de VPRO voor het produceren van een animatieserie met de titel “E-Men” ( C0207), 2000-2004; 3230; 1 omslag
        - Toewijzen van subsidie aan de RVU voor het produceren van het hoorspel “Lebenstod” ( C0208), 2000-2001; 3231; 1 omslag
        - Toewijzen van subsidie aan de RVU voor het produceren van het hoorspel “Brussel Noord” ( C0209), 2000-2001; 3232; 1 omslag
        - Afwijzen van de aanvraag van de VPRO om subsidie voor het produceren van een documentair portret met de werktitel “Kamer 4 ( C0210), 2000; 3233; 1 omslag
        - Afwijzen van de aanvraag van de NRCV om subsidie voor het produceren van de documentaire "DAF, De ondernemersfamilie van Doorne" ( C0211), 2000; 3234; 1 omslag
        - Afwijzen van de aanvraag van Palm Plus Producties om subsidie voor het ontwikkelen van een scenario voor een serie documentaires met de werktitel “Op zoek naar de nieuwe Dalai Lama” ( C0212-o), 2000; 3235; 1 omslag
        - Toewijzen van subsidie aan Jura Filmprodukties voor het ontwikkelen van een scenario voor de documentaire “En Passant” ( C0213-o), 2000-2002; 3236; 1 omslag
        - Toewijzen van subsidie aan Niek Koppen, Jan de Ruiter en Renée van der Grinten B.V. voor het ontwikkelen van een scenario voor de documentaire “The showa must go on” ( C0214-o), 2000-2003; 3237; 1 omslag
        - Afwijzen van de aanvraag van de AVRO om subsidie voor het produceren van een documentair portret met de werktitel “Co Westerik, kijken als geen ander” C0215, 2000; 3238; 1 omslag
          In 1997 is er ontwikkelingssubsidie toegewezen voor een documentaire over Co Westerik
        - Toewijzen van subsidie aan de VPRO voor het ontwikkelen van een scenario voor de documentaire “Ingrid Jonker” ( C0216-o), 2000-2002; 3239; 1 omslag
        - Afwijzen van de aanvraag van de VPRO om subsidie voor het produceren van een satirische, dagelijkse dramaserie voor radio met de werktitel “Radio Bergeyk” ( C0217), 2000; 3240; 1 omslag
        - Toewijzen van subsidie aan HUMAN voor het ontwikkelen van een scenario voor een docudrama voor radio met de titel “Sneeuwkristallen” ( C0218-o), 2000-2001; 3241; 1 omslag
        - Toewijzen van subsidie aan de HUMAN voor het ontwikkelen van het hoorspel “Landgoed” ( C0219), 2000-2001; 3242; 1 omslag
        - Afwijzen van de aanvraag van de VARA om subsidie voor het produceren van een single play “Het laatste congres” ( C0220), 2000; 3243; 1 omslag
        - Afwijzen van de aanvraag van de VARA om subsidie voor het produceren van een single play “En dat allemaal voor jou!” ( C0221), 2000; 3244; 1 omslag
          Voor dit project is In 1998 is een aanvraag om ontwikkelingssubsidie afgewezen. Voor een herziene versie werd In 1999 is ontwikkelingssubsidie toegewezen. In 2000 is een aanvraag om productiesubsidie afgewezen. Wel herschrijfsubsidie toegewezen, deze Aanvraag is hiervan het resultaat
        - Toewijzen van subsidie aan de VARA voor het ontwikkelen van een scenario voor de single play “De afrekening” ( C0222-o), 2000-2001; 3245; 1 omslag
        - Toewijzen van subsidie aan de VPRO voor het ontwikkelen van scenario's voor een tweedelige politieke thriller met de titel “Randen van de macht” ( C0223-o), 2000-2002; 3246; 1 omslag
        - Toewijzen van subsidie aan de VPRO voor het ontwikkelen van vijf treatments voor een achtdelige politieke dramaserie met de titel “Leegte” ( C0224-o), 2000-2004; 3247; 1 omslag
          In 1998 werd researchsubsidie toegewezen
        - Toewijzen van subsidie aan de NPS voor het ontwikkelen van acht scenario's voor een televisieserie met de werktitel "Leyla en Kim" ( C0225-o), 2000-2003; 3248; 1 pak
        - Afwijzen van de aanvraag van de NCRV om subsidie voor het doen van research voor het schrijven van een langlopende dramaserie “Het Ziekenhuis” ( C0226-o), 2000; 3249; 1 omslag
        - Toewijzen van subsidie aan het Walter Maas Huis voor het ontwikkelen van platform ten behoeve van de innovering van het maken van radio met de titel “Radiolaboratorium” ( C0227-v), 2000-2003; 3250; 1 omslag
        - Toewijzen van de aanvraag van de AVRO om subsidie voor het ontwikkelen van de documentaire “Op zoek naar de nachtegaal” ( C0228-op), 2000-2007; 3251; 1 omslag
        - Toewijzen van subsidie aan de AVRO voor het registreren van vijf concerten voor radio met de titel “Festijn Jonge Ensembles ( C0229), 2000-2001; 3252; 1 omslag
        - Toewijzen van subsidie aan Ryninks Films B.V. voor het ontwikkelen van een scenario voor de documentaire “Het Blinde Orkest” ( C0230-o), 2001; 3253; 1 omslag
        - Afwijzen van de aanvraag van de NPS om subsidie voor het registreren van zeven klassieke kamermuziekstukken voor televisie met de werktitel “Klassiek unplugged” ( C0231), 2000; 3254; 1 omslag
        - Toewijzen van subsidie aan de NPS voor het ontwikkelen van een scenario voor de documentaire “In de ban van de Mali blues” ( C0232-o), 2000-2002; 3255; 1 omslag
        - Afwijzen van de aanvraag van de VPRO om subsidie voor het produceren van een televisieserie “Oma Hondje” ( C0233), 2000; 3256; 1 omslag
        - Toewijzen van subsidie aan de VPRO voor het ontwikkelen van een scenario voor een miniserie met de titel “Klem in de draaideur” ( C0234-o), 2000-2004; 3257; 1 omslag
        - Toewijzen van subsidie aan de VPRO voor het produceren van een televisiebewerking van zeven concerten voor kinderen met de werktitel “Lezen met je oren” ( C0235), 2000-2003; 3258; 1 omslag
        - Toewijzen van subsidie aan de VPRO voor het produceren van een miniserie met de titel “Mevrouw de minister” ( C0236-op), 2000-2001; 3259; 1 omslag
        - Afwijzen van de aanvraag van de EO om subsidie voor het produceren van een single play “Eerste winst” ( C0237), 2000; 3260; 1 omslag
          Eerder is een aanvraag om productiesubsidie afgewezen. Wel werd er productiesubsidie toegewezen
        - Afwijzen van de aanvraag van de EO om subsidie voor het produceren van een single play “Het is goed wonen in Noorderstil” ( C0238), 2000; 3261; 1 omslag
        - Afwijzen van de aanvraag van de KRO om subsidie voor het ontwikkelen van een scenario voor de single play “Trees in Kina”, in het kader van de filmreeks Enneagram ( C0239-o), 2000; 3262; 1 omslag
          Eerder werd subsidie verleend aan de Enneagram-workshop, waarin dit treatment is ontwikkeld
        - Toewijzen van subsidie aan de KRO voor het ontwikkelen van een scenario voor de single play “Milan en de zielen”, in het kader van de filmreeks Enneagram ( C0240-o), 2000-2004; 3263; 1 omslag
        - Toewijzen van subsidie aan de KRO voor het ontwikkelen van een scenario voor de single play “De klokken van Mechelen", in het kader van de filmreeks Enneagram ( C0241-o), 2000-2004; 3264; 1 omslag
        - Toewijzen van een beurs aan Ditteke Mensink voor het financieren van haar studiekosten aan het Maurits Binger Film Instituut ( C0242-v), 2000; 3265; 1 omslag
        - Afwijzen van de aanvraag van Hedwig Anne Agterbos om een beurs voor het bekostigen van een cursus aan het Maurits Binger Film Instituut ( C0243-v), 2000; 3266; 1 omslag
        - Toewijzen van een beurs aan Alice Fuldauer voor het volgen van een semester aan het Maurits Binger Film Instituut ( C0244-v), 2000-2001; 3267; 1 omslag
        - Afwijzen van de aanvraag van de VARA om subsidie voor het produceren van een single play “Lucht” ( C0245), 2000; 3268; 1 omslag
        - Toewijzen van subsidie aan Ike Bertels voor het realiseren van een website met de titel “berlagereizen.nl”, in het kader van Stifo@Sandberg masterclass 2000-2001 ( C0246-v), 3269; 1 omslag
        - Toewijzen van subsidie aan Frank Scheffer voor het ontwikkelen van een DVD-rom met de werktitel “John Cage”, in het kader van Stifo@Sandberg masterclass 2000-2001 ( C0247-v), 2000-2003; 3270; 1 omslag
        - Toewijzen van subsidie aan Digna Sinke voor het ontwikkelen van een website met de titel “Tiengemeten”, in het kader van Stifo@Sandberg masterclass 2000-2001 ( C0248-v), 2000-2003; 3271; 1 omslag
        - Toewijzen van subsidie aan Ruim Kader Films voor het realiseren van een installatie met de titel “Knipoog machine”, in het kader van Stifo@Sandberg masterclass 2000-2001 ( C0249-v), 2000-2002; 3272; 1 omslag
        - Toewijzen van subsidie aan Fiona Tan voor het deelnemen aan het project Sandberg Nieuwe Media ( C0250-v), 2000; 3273; 1 omslag
        - Toewijzen van subsidie aan het Sandberg instituut voor het opzetten van trainingen voor programmamakers ( C0251-v), 2000-2001; 3274; 1 omslag
        - Toewijzen van subsidie aan Joost van der Valk voor het volgen van de opleiding Documentary Direction aan de National Film & Television School ( C0252-v), 2000; 3275; 1 omslag
        - Afwijzen van de aanvraag van HUMAN om subsidie voor het produceren van een serie radiodocumentaires met de werktitel “Stemmen uit een verdwenen wereld” ( C0253-op), 2000-2002; 3276; 1 omslag
        - Toewijzen van subsidie aan HUMAN voor het produceren van de documentaire “Wie Eegie Sanie” ( C0254), 2000-2004; 3277; 1 omslag
        - Afwijzen van de aanvraag van de KRO om subsidie voor het produceren van de documentaire “Echo van het hart” ( C0255), 2000; 3278; 1 omslag
        - Afwijzen van de aanvraag van de NCRV om subsidie voor het produceren van de documentaire “Listen” ( C0256-op), 2000-2001; 3279; 1 omslag
        - Toewijzen van subsidie aan de NCRV voor het produceren van een documentairereeks met de titel “De tijd op je hielen” ( C0257), 2000-2004; 3280; 1 omslag
        - Afwijzen van de aanvraag van Interakt B.V. om subsidie voor het ontwikkelen van scenario's voor een vierdelige documentairereeks met de werktitel “Oude vormen, nieuwe gedachten” ( C0258-o), 2000; 3281; 1 omslag
        - Afwijzen van de aanvraag van Ineke Hilhorst Producties B.V. om subsidie voor het ontwikkelen van scenario's voor een documentaireserie “Huizen met een verhaal” ( C0259-o), 2000; 3282; 1 omslag
        - Afwijzen van de aanvraag van Palm Plus Produkties om subsidie voor het ontwikkelen van scenario's voor een serie documentaires met de werktitel “Op zoek naar de nieuwe Dalai Lama” ( C0260-o), 2000; 3283; 1 omslag
          Eerder dit jaar is een aanvraag om ontwikkelingssubsidie afgewezen
        - Afwijzen van de aanvraag van de IKON om subsidie voor het produceren van de documentaire “Mama Benz & Meneer Henk” ( C0261), 2000; 3284; 1 omslag
        - Afwijzen van de aanvraag van de IKON om subsidie voor het produceren van de radiodocumentaire “Zoektocht naar de tuinman van Auschwitz” ( C0262), 2000; 3285; 1 omslag
        - Afwijzen van de aanvraag van de IKON om subsidie voor het produceren van een documentair portret met de werktitel “Afscheid van een kerk” ( C0263-op), 2000-2001; 3286; 1 omslag
        - Afwijzen van de aanvraag van de IKON om subsidie voor het produceren van de radiodocumentaire “Hou nou eens rekening met me” ( C0264-op), 2000; 3287; 1 omslag
        - Afwijzen van de aanvraag van de NPS om subsidie voor het ontwikkelen van een scenario voor de single play “Het gebeurde in onze straat” ( C0265-o), 2000; 3288; 1 omslag
        - Afwijzen van de aanvraag van de NPs om subsidie voor het ontwikkelen van scenario's voor een vervolg op een comedyserie met de titel “Bradaz” ( C0266-o), 2000; 3289; 1 omslag
        - Afwijzen van de aanvraag van de NPS om subsidie voor het produceren van de documentaire “KID Dynamite” ( C0267), 2000; 3290; 1 omslag
        - Toewijzen van subsidie aan de NPS voor het produceren van de documentaire “Sark, kleine wereld” ( C0268), 2000-2003; 3291; 1 omslag
          In 1999 werd ontwikkelingssubsidie aangevraagd
        - Toewijzen van subsidie aan de VPRO voor het produceren van de documentaire “In de wolken op? Vredestein rijwielbanden” ( C0269), 2000-2002; 3292; 1 omslag
        - Afwijzen van de aanvraag van de OHM om subsidie voor het produceren van de documentaire “Sadhana” ( C0270), 2000; 3293; 1 omslag
          Eerder is een aanvraag om ontwikkelingssubsidie afgewezen, wel werd een herschrijfsubsidie aangeboden
        - Toewijzen van stipendium aan Orlow Seunke voor een periode van twaalf maanden ( C0271-v), 2000; 3294; 1 pak
        - Toewijzen van stipendium aan Helena van der Meulen voor een periode van twaalf maanden ( C0272-v), 2000-2005; 3295; 1 pak
        - Afwijzen van de aanvraag voor stipendium voor Frouke Fokkema ( C0273-v), 2000-2001; 3296; 1 omslag
        - Toewijzen van subsidie aan de NCRV voor een inzending voor de Kids & Docs Prijsvraag met de titel “Zoeken naar Loedertje” ( C0274-v), 2000-2003; 3297; 1 omslag
        - Toewijzen van subsidie aan Cinekid/IDFA voor het organiseren van de Kids & Docs Prijsvraag ( C0275-v), 2000-2002; 3298; 1 omslag
        - Toewijzen van subsidie aan Cinekid/IDFA voor het deelnemen aan de Kids & Docs Prijsvraag ( C0276-v), 2000; 3299; 1 omslag
        - Toewijzen van subsidie aan de EO voor het voor de inzending van Juul Bovenberg met de werktitel “Kraak Kids”, in het kader van Kids & Docs 2000 ( C0277-v), 2000-2001; 3300; 1 omslag
        - Toewijzen van subsidie aan de EO voor het voor de inzending van Puck de Leeuw, in het kader van Kids & Docs 2000 ( C0278-v), 3301; 1 omslag
        - Toewijzen van subsidie aan de IKON voor de inzending van Arjanne Laan met de werktitel “Het geheim van de kist", in het kader van Kids & Docs 2000 ( C0279-v), 2000-2001; 3302; 1 omslag
        - Toewijzen van subsidie aan de EO voor het voor de inzending van Miriam Verboom met de werktitel “Kraak Kids”,, in het kader van Kids & Docs 2000 ( C0280-v), 2000-2005; 3303; 1 omslag
        - Toewijzen van subsidie aan NIKmedia voor de inzending van Alexandre Jansse met de werktitel “Nu horen ze bij de groten”, in het kader van Kids & Docs 2000 ( C0281-v), 2000-2001; 3304; 1 omslag
        - Toewijzen van subsidie aan de OHM voor de inzending van Chander Mathura,, in het kader van Kids & Docs 2000 ( C0282-v), 2000-2010; 3305; 1 omslag
        - Toewijzen van subsidie aan de AVRO voor de inzending van Noud Holtman met de werktitel “Mijn zusje is een schema”,, in het kader van Kids & Docs 2000 ( C0283-v), 2000-2002; 3306; 1 omslag
        - Afwijzen van de aanvraag van de VPRO om subsidie voor het produceren van de documentaire “Network Society” ( C0284), 2000; 3307; 1 omslag
        - Toewijzen van subsidie aan het Netwerk Scenarioschrijvers voor de organisatie van een forum tijdens het Filmfestival Utrecht ( C0285-v), 2000; 3308; 1 omslag
        - Toewijzen van subsidie aan de AVRO voor het produceren van een documentair portret met de titel “Dennis Hopper” ( C0286), 2000-2005; 3309; 1 omslag
        - Toewijzen van subsidie aan de AVRO voor het produceren van een documentair portret met de titel “Co Westerik, kijken als geen ander” ( C0287), 2000-2004; 3310; 1 omslag
        - Toewijzen van subsidie aan de VPRO voor het ontwikkelen van scenario's voor een serie radiodocumentaires met de titel “Opstandig, autoritair, staatsgevaarlijk” ( C0288-o), 2000-2001; 3311; 1 omslag
        - Toewijzen van subsidie aan de VPRO voor het produceren van drie afleveringen van een jeugdserie met de titel “Japanse Sprookjes” ( C0289), 2000-2002; 3312; 1 omslag
          Eerder werd productiesubsidie verleend
        - Afwijzen van de aanvraag van de VPRO om subsidie voor het produceren van een single play “Lokatie” ( C0290), 2000; 3313; 1 omslag
          In 1999 is ontwikkelingssubsidie toegewezen, daaropvolgend werd in 2000 een aanvraag om productiesubsidie afgewezen
        - Afwijzen van de aanvraag van de EO om subsidie voor het produceren van een single play “De terugkeer van Elmer” ( C0291-op), 2000-2003; 3314; 1 omslag
        - Afwijzen van de aanvraag van de VPRO om subsidie voor het produceren van de documentaire “Shackleton” ( C0292), 2000; 3315; 1 omslag
          Zowel In 1999 als eerder In 2000 is een aanvraag om productiesubsidie afgewezen
        - Afwijzen van de aanvraag van de VPRO om subsidie voor het produceren van de documentaire “El Frente Calma” ( C0293), 2000-2001; 3316; 1 omslag
        - Toewijzen van subsidie aan de VPRO voor het produceren van de documentaire “Cine Ambulante” ( C0294), 2000-2003; 3317; 1 omslag
        - Afwijzen van de aanvraag van de VPRO om subsidie voor het produceren van de documentaire “Cuentame Papa” ( C0295-op), 2000-2002; 3318; 1 omslag
        - Toewijzen van subsidie aan de VPRO voor het produceren van een dramaserie voor de jeugd met de titel “Willem is een weerwolf” ( C0296), 2000-2004; 3319; 1 pak
        - Afwijzen van de aanvraag van de VPRO om subsidie voor het produceren van de documentaire “Land van herkomst: India” ( C0297), 2000; 3320; 1 omslag
        - Toewijzen van subsidie aan de VPRO voor het dramaserie met de titel “TV 11" ( C0298-o), 2000-2002; 3321; 1 pak
        - Toewijzen van subsidie aan de AVRO voor het produceren van een filmisch portret met de titel “Het Nationale Ballet” ( C0299), 2000-2004; 3322; 1 omslag
        - Toewijzen van subsidie aan Cinta Forger en Walther Grotenhuis voor het ontwikkelen van een scenario voor de documentaire “Een gevecht zonder einde” ( C0300-o), 2000-2002; 3323; 1 omslag
        - Toewijzen van subsidie aan de KRO voor het ontwikkelen van een scenario voor de single play “Een Illusie” ( C0301-o), 2000-2004; 3324; 1 omslag
        - Afwijzen van de aanvraag van de KRO om subsidie voor het ontwikkelen van een scenario voor ene single play met de werktitel “Parels van God” ( C0302-o), 2000; 3325; 1 omslag
        - Toewijzen van subsidie aan de KRO voor het ontwikkelen van een scenario voor de single play “Bruno en Violet” ( C0303-o), 2000; 3326; 1 omslag
        - Toewijzen van subsidie aan de NPS voor het registreren van een concert met de titel “Ensemble Gending” ( C0304), 2000-2002; 3327; 1 omslag
        - Toewijzen van subsidie aan de NCRV voor het produceren van een documentair tweeluik met de titel “DAF Rewind” ( C0305), 2000-2003; 3328; 1 omslag
          In 1999 is ontwikkelingssubsidie toegewezen, eerder in 2000 is een aanvraag om productiesubsidie afgewezen
        - Toewijzen van subsidie aan de NCRV voor het produceren van de documentaire “Snel naar de hel” ( C0306), 2000-2009; 3329; 1 omslag
          In 1999 is een aanvraag om ontwikkelingssubsidie afgewezen en later toegewezen
        - Toewijzen van subsidie aan de NCRV voor het produceren van een miniserie met de titel “De Tweeling” ( C0307), 2000-2001; 3330; 1 omslag
        - Toewijzen van subsidie aan de VPRO voor het verstrekken, uitvoeren en registreren van een muziekprogramma met de titel “Kompositie-opdracht SJU Jazz Festival ( C0308), 2000-2002; 3331; 1 omslag
        - Toewijzen van subsidie aan de NPS voor het stimuleren van jonge dramamakers in het maken van korte films, het project draagt de titel “Kort!” ( C0309-v), 2000-2005; 3332; 1 omslag
        - Toewijzen van subsidie voor aan het CoBo Fonds voor het financieren van de genomineerde telefilms ( C0310-v), 2000; 425, 3333; 2 pakken
          - deel 1, 3333
          - deel 2, 425
        - Toewijzen van subsidie aan InExt Script Consultancy voor het financieren van overheadkosten ( C0311-v), 2000-2002; 3334; 1 omslag
        - Toewijzen van subsidie aan het Maurits Binger Film Instituut voor het oprichten van een opleidingstraject met de titel “Kind en Kleur” ( C0312-v), 2000-2003; 3335; 1 omslag